---
title: "Atividade 2"
author: "Felipe Antunes de Almeida"
date: '2022-04-02'
output: html_document
---

```{r}
if (!require(pacman))
  install.packages("pacman")
library(pacman)
if (!require(psych))
  install.packages("psych")
library(psych)
if (!require(DescTools))
  install.packages("DescTools")
library(DescTools)
library(ggplot2)
library(qqplotr)
library(RVAideMemoire)
pacman::p_load(dplyr, car, rstatix, lmtest, ggpubr,
               psych, MASS)
```
Temos 32 carros e 11 variaveis categoricas
```{r}
dados<- mtcars

View(dados)
glimpse(dados)
```
```{r}
#tabelas de frequencia relativa de dados categoricos
table(dados$cyl)
prop.table(table(dados$am, dados$cyl))*100
prop.table(table(dados$vs, dados$cyl))*100
prop.table(table(dados$vs, dados$am))*100
prop.table(table(dados$vs, dados$cyl, dados$am))*100

```

As variaveis **vs** e **am** vamos transformar em factor e modificar seu conteudo
```{r}
dados$vs<-factor(dados$vs, label = c("V","Linha"), levels = c(0,1))
dados$am<-factor(dados$am, label = c("Aut","Manual"), levels = c(0,1))
```
As variaveis cyl, gear e carb em fator

```{r}
dados$cyl <- factor(dados$cyl)
dados$gear <- factor(dados$gear)
dados$carb <- factor(dados$carb)

summary(dados$mpg)
```
```{r}
dados %>% 
  ggplot(aes(sample = mpg))+
  facet_wrap(~cyl)+
  stat_qq_band(fill = "gray")+
  stat_qq_line(col = "red")+
  stat_qq_point()
```

```{r}
#normalidade dos dados por cilindros
byf.shapiro(mpg~cyl,dados)
#dividindo os grupos
c_4<-group_by(dados)%>%filter(cyl == "4")
c_6<-group_by(dados)%>%filter(cyl == "6")
c_8<-group_by(dados)%>%filter(cyl == "8")

summary(c_4$mpg)
t.test(c_4$mpg, mu= 20.09)

summary(c_6$mpg)
t.test(c_6$mpg, mu= 20.09)

summary(c_8$mpg)
t.test(c_8$mpg, mu= 20.09)
#erro padrao
dp_4<-sd(c_4$mpg)
dp_6<-sd(c_6$mpg)
dp_8<-sd(c_8$mpg)
#verificar o min e max
range(c_4$mpg)
range(c_6$mpg)
range(c_8$mpg)
#verificar a quantidade de grupos para separa-los
nclass.Sturges(c_4$mpg)
nclass.Sturges(c_6$mpg)
nclass.Sturges(c_8$mpg)

table(cut(c_4$mpg, seq(21,34,l=5)))
table(cut(c_6$mpg, seq(17,22,l=4)))
table(cut(c_8$mpg, seq(10,20,l=6)))

#media, desvio padrao, erro, mediana... por cilindro e cambio
describe(c_4$mpg)
describeBy(c_6$mpg, group = c_6$am)
describeBy(c_8$mpg, group = c_8$am)

#media de consumo e erro padrao por quantidade de cilindros e cambio
tabela<-dados%>%group_by(cyl,am)%>%summarise(media=mean(mpg),dp=sd(mpg))

tabela
```
O teste T para uma amostra aplicado nos grupos separados por cilindros, foi realizado comparando com a média de todas as amostras, sendo assim verificamos que nenhum dos grupos corresponde ao valor médio do consumo geral, nos graficos abaixo podemos ver que é nitido que quanto maior a quantidade de cilindros maior é a potencia e menor a autonomia.
Sendo assim acredito que o melhor é trabalharmos com os grupos divididos pela quantidade de cilindros para que possamos obter os melhores resultados. 

```{r}
trans_eco <- ggplot(data = dados, aes(x=cyl, y=mpg), draw_quantiles=TRUE)+
  theme_bw()+
  geom_boxplot(fill = "gray")+
  labs(title="Consumo de acordo com cilindros",  x="Cilindros",y="Milhas por galão")
trans_eco
```
 
```{r}
ggplot(dados, aes(x = hp, y = mpg, color = cyl))+
  geom_point()+
  geom_smooth()+
  theme_bw()+
  labs(title="Consumo de acordo com o tipo de motor",  x="Potencia (HP)",y="Milhas por galão")
  
```
```{r}
t.test(mpg~am, data=c_4)

t.test(mpg~am, data=c_6)

t.test(mpg~am, data=c_8)
```
Aplicando o `t.test` comparando o consumo de acordo com tipo de transmissao, podemos dizer que:
devido `p-value = 0.01802` tão baixo, motores 4 cilindros tem diferença no consumo se compararmos o tipo de transmissão
já para os motores de 6 e 8 cilindros não há uma diferença significativa no consumo de acordo com o tipo de transmissao

```{r}
leveneTest(mpg~cyl,dados, center=mean) #Variancias não são homogeneas p<0,05

#variancias homogeneas p>0,05
leveneTest(mpg~am,c_4, center=mean) 
leveneTest(mpg~am,c_6, center=mean)
leveneTest(mpg~am,c_8, center=mean)

dados%>%anova_test(mpg~am)

dados%>%tukey_hsd(mpg~am)
```
```{r}
#identificando outliers
boxplot(mpg~cyl, data=dados)

dados%>%
  group_by(cyl)%>%
  identify_outliers(mpg)
```


Regressao linear simples
```{r}
modelo<-lm(mpg~qsec, data=dados)
summary(modelo)

plot(modelo)


#normalidade dos resíduos

shapiro_test(modelo$residuals)

#outliers
summary(rstandard(modelo))


#independência dos resíduos (durbin-watson )
durbinWatsonTest(modelo)

#homocedasticidade (Breush-Pegan)

bptest(modelo)

#remover os outliers
dados <- dados[!row.names(dados) %in% c("Lotus Europa","Toyota Corolla", "Fiat 128"),]

summary(modelo)
```

```{r}
dados %>%
  ggplot(aes(x =  mpg, y = qsec))+
  geom_point()+
  geom_smooth(method = 'lm', col = 'red')+
  stat_regline_equation(aes(label  = paste( ..eq.label.., ..adj.rr.label.., sep = '*plain(\",\")~~')),
                        label.x = 2, label.y =1)+
  theme_classic()
```

